【裁判字號】    89,訴,541
【裁判日期】    890630
【裁判案由】    違反懲治盜匪條例
【裁判全文】
臺灣桃園地方法院刑事判決                          八十九年度訴字第五四一號
    公  訴  人  臺灣桃園地方法院檢察署檢察官
    被      告  乙○○
    指定辯護人  本院公設辯護人  陳瑞明
右列被告因違反懲治盜匪條例案件，經檢察官提起公訴（八十九年度偵字第三八二０
號），本院判決如左：
        主  文
乙○○意圖為自己不法所有，以強暴致使不能抗拒而取他人之物，處有期徒刑參年拾
月。黑色鏡框眼鏡壹副沒收。
        事  實
一、乙○○原為私立南亞工商專科學校夜間部學生，因缺錢花用，竟意圖為自己不法
    之所有，於民國八十九年三月四日凌晨零時十分許，騎乘其所有車號ＢＹＢ—五
    九七號重機車，於行經桃園市○○路夜市前，恰遇女子甲○○獨自一人騎乘機車
    ，遂一路騎乘機車尾隨甲○○約一、二公里，至桃園市○○○街五六一號甲○○
    住處前，見其將機車停放該處，即將所騎乘機車停於附近，取出自他處拾取預藏
    之青色浴帽套於自己所騎乘機車之車牌上，用以摭蓋車牌號碼，並配掛其所有黑
    色鏡框眼鏡，頭戴黑色全罩式安全帽（已丟棄滅失），用以摭掩面容，待甲○○
    機車停妥並開啟住所大樓大門之際，隨即自後將甲○○推倒在地，以左手摀住甲
    ○○嘴巴、身體壓住甲○○身體，施以強暴之不法腕力，致使不能抗拒，以武力
    強取甲○○右手上之黑色皮夾（內裝有現金新台幣—下同—二千六百五十元），
    得手後，向所騎乘機車放置之方向逃逸，所搶得之皮夾則於逃逸中掉落。嗣因甲
    ○○不甘無端遭強盜財物，大聲呼叫，並奮力以左手拉扯乙○○外套，再以雙手
    抱住躍上機車準備逃逸之乙○○，始為在附近執行巡邏勤務而據報趕赴之員警將
    之捕獲。
二、案經桃園縣警察局桃園分局報告臺灣桃園地方法院檢察署檢察官偵查起訴。
        理  由
一、訊據被告乙○○對於右揭犯罪事實坦承不諱，核與被害人甲○○指述之「我停好
    車，進入門時他把門推開，用身體把我撞倒，把我壓在地上，用手摀住我的嘴，
    另一隻手把我手上的皮包搶走」等遭搶情節相符。又被告乙○○係將被害人甲○
    ○推倒在地，再以身體將其壓住使其無法抵抗等情，業據其於警訊中稱：「用手
    將被害人撲倒，再以左手摀住其嘴巴，壓著他，使其無法動彈」（見偵卷第六頁
    ）及偵訊時稱：「先壓她在地上，致使不能抗拒而搶走」（見偵卷第二十頁背面
    ）等語，復與被害人甲○○於本院審理中稱：「他把我壓住，我沒辦法抵抗」等
    語相符，足徵被告所施之強暴手段已達致使被害人不能抗拒之程度，此外，復有
    被害人所出具之贓證物品認領保管收據一紙、照片影本五禎在卷可憑，本件事證
    明確，被告犯行洵堪認定。
二、核被告所為，係犯懲治盜匪條例第五條第一項第一款之普通盜匪罪。被告原為私
    立南亞工商專科學校二年制夜間部學生，並自八十七年二月十六日起至案發前在
    世和測量有限公司從事日班工作，有該學校八十八年度第一學期成績單、該公司
    員工服務證明書、所得稅扣繳憑單各一份及薪資袋影本三份在卷足憑，又其係六
    十八年六月二十日生，現年僅二十歲，亦有戶籍謄本一份在卷可佐，因年少識淺
    ，且本件犯罪所得僅二千餘元，本院認即予宣告法定最低刑期仍嫌過重，故依刑
    法第五十九條規定酌量減輕其刑。爰審酌被告犯罪之動機在用以日常花費、犯罪
    之所得僅二千多元，而盜匪所得財物不多，且行為時並未攜帶刀械、凶器，未另
    行毆打被害人，手段尚非殘暴，犯罪後坦承犯行、態度尚稱良好，及曾有不良非
    行記錄，自八十八年六、七月間即謀議行搶，觀念極端偏差，且夜間行搶單身女
    子，對人身安全、社會治安危害甚鉅等一切情狀，量處如主文所示之刑。至被告
    答辯稱因家中負債千萬、一貧如洗，為貼補家用始加以行搶等語，惟查，被告係
    因生活費欠缺始下手行搶，已見前述。姑不論被告提出之家中債務證明僅二百餘
    萬，且縱使為真，亦絕非資為行搶之正當理由，其觀念之謬誤應予糾正，附此敘
    明。
三、被告行搶時用以遮掩面容之黑色鏡框眼鏡，為被告所有之物且用以本案行搶時遮
    掩面容之用，業據被告陳明在卷，爰依刑法第三十八條第一項第二款宣告沒收。
    至同用以供犯罪之用之黑色安全帽一頂，雖為被告所有之物，但已滅失；又被告
    用以遮蓋機車牌照號碼之浴帽一只係被告拾得之物，非其所有，均不另為沒收之
    諭知。
四、被告盜匪所得之黑色皮夾一只（內裝二千六百五十元），已由被害人甲○○領回
    ，有其出具之贓物領據一紙在卷可參，亦不另為發還被害人之諭知，附此說明。
五、據上論斷，應依刑事訴訟法第二百九十九條第一項前段，懲治盜匪條例第五條第
    一項第一款、第八條，刑法第五十九條、第三十八條第一項第二款，判決如主文
    。
本案經檢察官呂理銘到庭執行職務。
中      華      民      國    八十九    年      六      月     三十     日
                                臺灣桃園地方法院刑事第一庭
                                    審判長法  官   吳爭奇
                                          法  官   林恆吉
                                          法  官   陳永來
右正本證明與原本無異。
如不服本判決，應於判決送達後十日內向本院提出上訴狀( 應附繕本 )，上訴於
臺灣高等法院。
                                          書記官   洪明媚
中        華        民        國   八十九   年   七   月    三    日
附論罪科刑依據之法條：
懲治盜匪條例第五條第一項：有左列行為之一者，處無期徒刑或七年以上有期徒刑
                  第一款：意圖為自己或第三人不法所有，以強暴、脅迫、藥劑
                          、催眠術或他法致使不能抗拒而取他人之物或使其交
                          付者。


司法院資訊處製作；財團法人民間司法改革基金會備份。
